【裁判字號】    97,交易,50
【裁判日期】    980227
【裁判案由】    過失致死
【裁判全文】
臺灣臺東地方法院刑事判決              97年度交易字第50號
公  訴  人  臺灣臺東地方法院檢察署檢察官
被      告  甲○○
選任辯護人  劉櫂豪律師
上列被告因過失致死案件，經檢察官提起公訴（97年度偵字第
1469號），被告於準備程序中為有罪之陳述，本院合議庭裁定由
受命法官獨任進行簡式審判程序，判決如下：
    主  文
甲○○過失致人於死，處有期徒刑伍月，如易科罰金，以新臺幣
壹仟元折算壹日；緩刑參年。
    犯罪事實
一、甲○○於民國97年7 月11日下午4 時1 分許，駕駛車牌號碼
    6P-5550 號自用小客車（下稱甲車），沿臺東縣卑南鄉○○
    路內側快車道由西往東方向行駛，行經中興路4 段與南北向
    之太平路交岔路口前，本應注意其行向之交通管制號誌為紅
    燈，並應注意車前狀況，隨時採取必要之安全措施，且當時
    日間有自然光線、路面無缺陷且無障礙物，並無不能注意之
    情事，竟疏未注意於此，逕行駛越該交岔路口，適孫桂強騎
    乘腳踏車（下稱乙車）在其同向右側慢車道正左轉駛入太平
    路，甲車當場攔腰撞上乙車，致孫桂強人車倒地，受有頭部
    外傷併顱骨骨折及蜘蛛網膜下出血、硬膜下出血、顱內出血
    等傷害，經送往馬偕紀念醫院臺東分院醫急救後，仍於翌（
    12）日晚上8時25分死亡。甲○○則於員警到事故現場處理
    時，自承係肇事者，自首而願接受裁判。
二、案經甲○○自首、孫桂強之弟乙○○、丙○○等人告訴暨臺
    灣臺東地方法院檢察署檢察官據報相驗後自動偵查起訴。
    理  由
壹、程序事項
    查本案被告甲○○所犯者，係非死刑、無期徒刑、最輕本刑
    為3 年以上有期徒刑之罪或高等法院管轄第一審案件，其於
    準備程序進行中，就被訴事實為有罪之陳述，經法官告知簡
    式審判程序之旨，並聽取公訴人、被告之意見後，本院合議
    庭爰依刑事訴訟法第273 條之1 第1 項之規定，裁定由受命
    法官獨任以簡式審判程序進行本案審理。
貳、實體事項
一、犯罪事實之認定
（一）上開犯罪事實業據被告甲○○坦承不諱，核與證人朱桂進
      證述之情節相符，並有道路交通事故調查報告表（一）（
      二）、現場圖各1 份、以及現場照片15張、勘驗事故現場
      路口監視器錄影畫面翻拍照片6 張、本院勘驗筆錄1 份等
      在卷可稽；又本件交通事故導致被害人孫桂強頭部外傷併
      顱骨骨折及蜘蛛網膜下出血、硬膜下出血、顱內出血等傷
      害，經送醫院救治，仍於翌（12）日晚上8 時25分不治死
      亡等事實，亦經臺灣臺東地方法院檢察署檢察官協同法醫
      師相驗屬實，製有勘（相）驗筆錄、相驗屍體證明書、檢
      驗報告書、相驗照片12張，以及馬偕紀念醫院臺東分院診
      斷證明書各1 份等在卷可憑，應認被告上開自白與事實相
      符，堪可採信。
（二）按駕駛人應注意車前狀況，隨時採取必要安全措施，又駕
      駛汽車，應遵守道路交通標誌、標線、號誌之指示，行駛
      至交岔路口，其行進應遵守燈光號誌之指示，道路交通安
      全規則第90條、94條第3 項、第102 條第1 項第1 款分別
      定有明文。查被告行經此路口時，本應應注意車前狀況，
      隨時採取必要安全措施，並遵守道路交通號誌之指示，且
      當時日間有自然光線、路面無缺陷且無障礙物，並無不能
      注意之情事，亦有上開道路交通事故調查報告表（一）1
      紙附卷可稽，顯見並無不能注意之情事，而被告竟疏未注
      意，以致撞擊被害人導致其受傷後不治死亡，足徵被告確
      有過失，且其過失與被害人之死亡結果間亦具有相當因果
      關係。
（三）綜上所述，本案事證明確，被告犯行堪可認定，應依法論
      科。
二、論罪科刑
（一）核被告甲○○所為，係犯刑法第276 條第1 項之過失致人
      於死罪。被告於肇事後，未經有偵查權之公務員或機關發
      覺其犯嫌前，在事故現場向到場處理之警員坦承肇事而願
      接受裁判，業經其供承在卷，並有上開臺東縣警察局道路
      交通事故肇事人自首情形紀錄表1 紙在卷可按，爰依刑法
      第62條前段之規定減輕其刑。
（二）爰審酌被告之年紀、犯後已坦承犯行，且與被害人家屬達
      成民事和解、並已全數賠償，被害人家屬亦表明願意原諒
      被告（卷附和解書及審判筆錄各1 份可參），及其犯罪手
      段等一切情狀，量處如主文所示之刑，併諭知易科罰金之
      折算標準。又被告前未曾受有期徒刑以上刑之宣告，有臺
      灣高等法院被告前案紀錄表1 份附卷可稽，本院認其經此
      教訓後，當知警惕，應無再犯之虞，因認其所受宣告之刑
      ，以暫不執行為適當，爰依刑法第74條第1 項第1 款之規
      定，併予宣告緩刑3 年，以勵來茲，用啟自新。
據上論斷，依刑事訴訟法第273 條之1 第1 項、第299 條第1 項
前段，刑法第276 條第1 項、第62條前段、第41條第1 項前段，
第74條第1 項第1 款，刑法施行法第1 條之1 ，判決如主文。
本案經檢察官丁○○到庭執行職務。
中    華    民    國    98    年    2    月    27     日
                  交通法庭    法  官  李俊彬
以上正本證明與原本無異。
如不服本判決應於收受送達後10日內向本院提出上訴書狀，並應
敘述具體理由；其未敘述上訴理由者，應於上訴期間屆滿後20日
內向本院補提理由書（均須按他造當事人之人數附繕本）。「切
勿逕送上級法院」。告訴人或被害人對於本判決如有不服，請書
具不服之理由狀，請求檢察官上訴者，其上訴期間之計算係以檢
察官收受判決正本之日期為準。
                               書記官  陳昭穎
中    華    民    國    98    年    2     月    27    日
附錄論罪科刑法條：
刑法第276 條第1 項
因過失致人於死者，處2 年以下有期徒刑、拘役或1 千元以下罰
金。


司法院資訊處製作；財團法人民間司法改革基金會備份。
